臺灣高等法院臺南分院刑事判決
上　訴　人
即　被　告　甲○○
上　訴　人
即　被　告　乙○○
上列上訴人因妨害自由案件，不服臺灣臺南地方法院93年度易
字第972號中華民國94年4月26日第一審判決（起訴案號：臺灣
臺南地方法院檢察署93年度偵字第10905號），提起上訴，本院
判決如下：
    主  文
上訴駁回。
甲○○緩刑參年。
    事  實
一、甲○○（原名林素）與乙○○原係夫妻關係，本居住於台
    南市○○街185巷12號，後因甲○○積欠臺灣土地銀行債務
    ，遂由臺灣土地銀行向臺灣臺南地方法院 (下稱原審法院)
    聲請強制執行上開房屋，由原審法院以91年度執字第7922號
    進行拍賣，由丁○○依拍賣程序買受該屋後，經原審法院發
    給權利移轉證書。原審法院嗣於92年8月13日上午10時許，
    至上開地點進行點交程序，甲○○當場向執行法官表示將於
    同年9月25日前，將原放置在屋內之所有物品自行搬遷完畢
    ，如逾期未予搬遷，願意視同廢棄物，任由丁○○處置，並
    製成執行筆錄。上開房屋隨後於同年11月12日完成點交手續
    。甲○○與乙○○明知上開房屋已發給權利移轉證書，且業
    於92年11月12日點交予丁○○，已非甲○○所有，原放置在
    該屋內之所有物品，亦因渠等未能及時搬遷，已視同廢棄物
    ，得任由買受人丁○○處分。然渠等二人為尋找甲○○之私
    章、本票等物，竟於92年11月22日下午4時許，見該屋大門
    未關，即逕自入內（侵入住宅部分業據丁○○於原審撤回告
    訴），並共同基於妨害人行使權利之犯意聯絡，由乙○○先
    行取走1支掛在2樓樓梯牆壁上的鐵鉤，丁○○見狀表示不同
    意乙○○取走該支鐵鉤，欲阻擋乙○○而互有拉扯時，乙○○遂以強行取走之強暴方式，拿走該支鐵鉤，並與甲○○將
    原為甲○○所有，惟仍放置在丁○○住處未予搬遷之2箱物
    品、鐵鉤與鞋櫃搬走，妨害丁○○行使處分權；嗣經丁○○
    報警，警員丙○○據報趕至，要求甲○○、乙○○還返，該
    二人始又將上開鐵鉤及鞋櫃交還予丁○○。
二、案經丁○○訴由臺南市政府警察局第一分局報告臺灣臺南地
    方法院檢察署檢察官偵查起訴。
    理  由
甲、證據能力部分：
一、按被告以外之人於審判外之陳述，雖不符前四條之規定，而
    經當事人於審判程序同意作為證據，法院審酌該言詞陳述或
    書面陳述作成時之情況，認為適當者，亦得為證據。當事人
    、代理人或辯護人於法院調查證據時，知有第一百五十九條
    第一項不得為證據之情形，而未於言詞辯論終結前聲明異議
    ，視為有前項之同意刑事訴訟法第一百五十九條之五定有明
    文。
二、查本件被告犯罪事實之證據方法，詳如起訴書及原審判決書
    所引之證據等證據，詳如（一）證人丁○○之證述（二）證
    人洪釘銓之證述（三）臺灣臺南地方法院民事執行處92年10
    月16日南院鵬91執明字第7922號通知、函文及92年8月13日
    執行筆錄（四）證人乙○○之證述（五）台南市警察局第一
    分局後甲派出所民眾言詞告訴紀錄表（六）證人方瑛月之警
    訊證詞，被告二人均同意列入證據方法（見本院卷第三八頁
    ），是本院審酌該言詞陳述或書面陳述作成時之情況，認為
    適當，自得採為證據，先行明。
乙、實體部分：
一、訊據被告甲○○及乙○○固對於二人原係夫妻關係，本居住
    於台南市○○街185巷12號，後因被告甲○○積欠臺灣土地
    銀行債務，遂由臺灣土地銀行向原審法院聲請強制執行上開
    房屋，由原審法院以91年度執字第7922號進行拍賣，並由證
    人即告訴人丁○○依拍賣程序買受該屋後，由原審法院發給
    權利移轉證書。原審法院嗣於92年8月13日上午10時許，至
    上開地點進行點交程序，被告甲○○當場向執行法官表示將
    於同年9月25日前，將原放置在屋內之所有物品自行搬遷完
    畢，如逾期未予搬遷，願意視同廢棄物，任由證人丁○○處
    置，並製成執行筆錄；上開房屋隨後於同年11月12日完成點
    交手續。被告乙○○亦知悉上情。二人並有於92年11月22日
    下午4時許，前往上開地點，搬走鞋櫃與2箱物品等情坦承不
    諱。
二、惟均矢口否認有以強暴方式，妨害告訴人丁○○行使權利之
    行為，被告甲○○於原審及本院辯稱：當天進屋後，伊說要
    找印鑑與本票，證人即告訴人丁○○說已經叫別人清理好了
    ，2樓有一堆物品，叫伊自己去找，結果找不到，告訴人丁○○就叫伊自己去找那2箱東西，伊將2箱東西搬到1樓，鐵
    鉤本來放在樓上，伊連同紙箱一起拿下樓。告訴人丁○○起
    先有說鐵鉤如果伊要的話就拿走，後來才說不給伊，告訴人
    丁○○又要將鐵鉤拿回去，伊就讓她拿回去，被告乙○○並
    沒有拿那支鐵鉤，他是拿鞋櫃，後來伊與被告乙○○到門口
    ，被告乙○○就跟鄰居在聊天，伊則在不遠處等被告乙○○
    ，結果警察就來了，警察叫我們將東西還給告訴人丁○○，
    我們就將所有的東西還給告訴人丁○○，伊與告訴人丁○○
    都沒有發生爭執，伊也不知道告訴人丁○○為何會去報警云
    云。
三、被告乙○○於原審則辯稱：伊係於該日下午4時10分許接獲
    前妻甲○○電話，才前往該屋搬東西。當時伊確實有聽到告
    訴人丁○○要甲○○搬走2箱物品，伊才協助搬運。伊沒有
    看到鐵鉤，也沒有拿鐵鉤作勢要打丁○○。是告訴人丁○○
    說沒有拿伊前妻即被告甲○○的印鑑與本票，叫伊可以把鞋
    櫃搬回家，伊才搬鞋櫃等情置辯。於本院時辯稱：當天伊與
    甲○○各騎一部機車從那裡經過，甲○○告訴伊有一些東西
    放在二樓的開關錶箱裡面，伊在路口叫了三、四聲，又在門
    口叫了三、四聲，告訴人有回應，同意我們進去，我們上二
    樓時，看見三人，另二人是鄰居，就是洪釘銓，還有另外一
    位賣水果的，伊不知道他姓名，該二人看見我們進來後，就
    說要先離開，當時甲○○跟在伊後面上來，伊就很客氣的請
    告訴人丁○○將東西還給甲○○，告訴人丁○○說她已經請
    人整理好了，就用手比著要我們將東西拿走，伊跟本沒有拿
    鐵鉤，但有看見甲○○一手拿鐵鉤，一手拿紙箱下來，嗣我
    們與告訴人丁○○等人一起下樓，伊到一樓之後，告訴人丁○○說你們要就自己帶回去，伊就再上樓去樓梯轉角將鞋櫃
    搬下來，伊去搬鞋櫃時，同時看到告訴人丁○○去搶甲○○
    手上之鐵鉤，伊就向甲○○說人家要的話，就還給人家，甲○○就放手還給告訴人丁○○，告訴人丁○○說要到別家借
    電話，伊就在那邊等她，並與鄰居在講話，大約五分鐘警察
    就來了，警察來時鞋櫃放在伊機車上，警察叫伊將東西還給
    人家，伊就將鞋櫃還給告訴人丁○○，另一箱東西甲○○早
    就放在那裡了，至於鐵鉤告訴人丁○○亦早就拿回去了，伊
    與告訴人丁○○交談都沒有發生爭執，伊也不知道告訴人丁○○會去報警云云。
四、經查：
（一）證人丁○○於警訊、偵查、原審時證稱：被告二人拿走鐵
      鉤、鞋櫃，還有2箱東西。案發當時伊和二位鄰居在台南
      市○○街185巷12號2樓看裝潢，被告二人進來後，被告乙○○把鐵鉤拿起來，伊說那鐵鉤是伊的，不同意讓被告乙○○拿走，所以二人就互搶鐵鉤，證人洪釘銓有看到，伊
      並有叫證人洪釘銓趕快離開。鐵鉤被被告乙○○搶過去之
      後，被告二人就去閣樓，拿了2箱東西下來，到了樓梯放
      置鞋櫃處，被告乙○○就說這鞋櫃也是他的，就拿走，放
      在機車上。被告二人拿走鐵鉤、閣樓的2箱東西及鞋櫃，
      均未經過伊的同意。讓被告拿走東西是因為搶不過被告二
      人，後來警察來時，二人才歸還鞋櫃及鐵鉤等語綦詳（見
      他字卷第3、23、24、32、33頁；原審卷第45、46、47、
      48、50、51頁）；於本院時亦陳稱：他們二人沒有經過伊
      的同意就進來，當時伊正與洪釘銓及另一賣水果的鄰居在
      二樓看房子，伊有看到被告乙○○拿著樓梯間那支鐵鉤，
      伊就叫另二位鄰居先離開，並要被告乙○○還伊那支鐵鉤
      ，被告乙○○不還伊，而與伊發生拉扯，伊扯不過他，嗣
      被告乙○○就上去拿二箱東西下來，伊告訴他東西是伊的
      ，不可以拿，但他說東西是他的，有統一發票可以證明，
      伊害怕就先下來，洪釘銓在門口，伊就到那邊借電話，大
      約四、五分鐘警察就來了，甲○○有先離開過，將二箱東
      西拿到別的地方去放，警察來時，她又回到現場，警察要
      被告乙○○將東西還給伊，否則要帶他們去警局處理，甲○○始將鐵鉤還給伊，被告乙○○方將放置機車上之鞋櫃
      還給伊等語（見本院卷第42頁）。
（二）核與證人洪釘銓於警訊、偵查、原審時證稱：伊於92年11
      月22日案發當時，有與證人丁○○在台南市○○街185巷
      12號2樓看裝潢。伊有看到林素即被告甲○○及其先生
      未告知就進入丁○○家。後來被告乙○○拿了1支鐵鉤，
      證人丁○○不讓其把鐵鉤拿走，要阻擋，2人便在該處2樓
      拉扯，證人丁○○就叫伊下樓，證人丁○○報警後，林女
      夫妻有將物品拿來歸還等節大致相符（見他字卷第59頁反
      面、65、66頁；原審卷第53、55頁）。併參以證人洪釘銓
      與被告二人及證人丁○○均係鄰居關係，當無迥護任何一
      方之理，其上開證詞，應可採憑。從而，證人丁○○前揭
      證述：被告2人係以強暴方式，未經其同意，即拿走鐵鉤
      、鞋櫃與2箱物品等情，堪予信實。
（三）此外，復有原審法院民事執行處92年10月16日南院鵬91執
      明字第7922號通知、函文及92年8月13日執行筆錄可稽（
      見他字卷第9至12、34至37頁）。則被告二人有以強暴之
      方式，取走證人丁○○具有處分權之鐵鉤、鞋櫃與2箱物
      品，而妨害其行使處分權之行為，足以認定。
（四）雖證人洪釘銓雖於原審法院審理時證稱：「（他們搶鐵鉤
      的動作如何？）應該沒有看到，我回頭時，大姐（即證人
      丁○○）叫我們下樓，但我不知道原因。他們的動作，是
      被告他們要拿東西，證人丁○○要阻擋，只看到他們在拉
      扯，其他我不知道。」、「（為何偵訊中你說：證人丁○○不讓他們把鐵鉤拿走，是何意思？）因為檢察官現在所
      問的細節太細，我不知道如何回答。因為我不知道原因。
      」、「（搶鐵鉤時，他們（被告乙○○、證人丁○○）二
      人有無講什麼話？）我不知道。」、「（請審判長提示九
      十三年六月十二日證人洪釘銓於警訊中之筆錄並告以要旨
      ）當時你告訴警察：『當時候證人丁○○向被告二人說該
      物品已經是我所有，你們不能取走』等語有何意見？）我
      忘記了。我真的忘記了。因為時間已久。」、「（當時候
      六月警察到你家為你做此份筆錄，有無強暴、脅迫之方式
      做筆錄？）沒有。」、（被告甲○○問：我們在那邊拿東
      西的時候，你有無看到？）我應該沒有看到。」等語在卷
      （見原審卷第55、56、57、59頁）。惟查，證人洪釘銓雖
      有上開以：伊不知道、忘記了等語回答問題。然上情乃事
      後避重就輕之詞；惟參之以其於警、偵訊中業已證稱：證
      人丁○○不同意被告二人把鐵鉤拿走；有看到被告二人到
      2樓取走樓梯旁置物箱內物品離開，嗣後警察來時他們夫
      妻有將物品拿來歸還給告訴人丁○○等語明確（見他字卷
      第59頁反面、第65、66頁），並於原審法院審理時亦證稱
      ；警察至伊家中製作警詢筆錄之過程，並無以強暴脅迫之
      方式為之等情在卷（見原審卷第57頁）。則證人洪釘銓前
      揭於原審法院審理時證述關於：不知道證人丁○○與被告
      在搶鐵鉤時有何對話、沒有看到被告二人在拿東西之過程
      等節，顯較其於警、偵訊中之證述不可採，自難憑此而為
      有利被告之認定。
（五）被告甲○○、乙○○雖分別以上詞置辯。惟審酌該二人於
      警詢、偵查、原審及本院時分別辯稱如下：
    (1)被告甲○○於警訊時辯稱：當日伊騎車途經上址，見門未
      關且人在屋內，遂進入向證人丁○○表示，伊有帳本及私
      章尚留在屋內，欲搬走，經證人丁○○同意，才電召前夫
      即被告乙○○前來協助搬運。唯鞋櫃太大未搬走。現場只
      拿2箱帳本及1支鐵鉤，後來黃女表示該支鉤子她要，雙方
      才爭執造成拉扯等語（見他字卷第7頁反面）。
    (2)被告乙○○於警訊時辯稱：當日伊在附近工作，係於該日
      下午4時10分許接獲前妻即被告甲○○電話，始前往該屋
      搬東西。搬鞋櫃是因為丁○○親口告知可以搬離，但因搬
      至大門口，機車無法載運始放棄。當時伊確實聽到證人丁○○要被告甲○○搬走該2箱物品，才協助搬運，並未持
      鐵鉤恐嚇及打黃女等情（見他字卷第6頁反面）。
    (3)該二人於偵查中辯稱：伊等拿走鞋櫃有經過證人丁○○同
      意云云（見他字卷第76頁）。
    (4)於原審法院審理時，被告甲○○又改口辯稱：伊拿東西都
      是有經過證人丁○○同意，因為拿東西都是被告乙○○跟
      證人丁○○談的，被告乙○○說可以拿，伊就拿。拿東西
      的時候是證人丁○○與被告乙○○談的，伊只是去找印章
      及本票，不知道他們談什麼，後來被告乙○○說可以，伊
      就拿了出去，鐵鉤也是證人丁○○同意，伊才拿的。當天
      係因為被告乙○○有工作，跟他去，才經過台南市○○街
      185巷12號云云（見原審卷第52、64頁）。
    (5)被告乙○○於原審時則辯稱：伊是在樓下看到證人丁○○
      在搶被告甲○○的鐵鉤，當時被告甲○○左手抱了2箱東
      西，右手拿鐵鉤，伊還跟被告甲○○說還給證人丁○○，
      不要搶；是伊先開口請證人丁○○歸還印鑑、本票，證人
      丁○○自己說叫伊等把箱子搬出來，自己找。證人丁○○
      有親口同意除本票不曉得以外，其他東西都讓伊等拿回去
      ；當天伊等是做生意正好經過台南市○○街185巷12號云
      云（見原審卷第52、60、62頁）。
    (6)於本院時，被告甲○○又改口辯稱：當天是伊與被告乙○○經過那裡，因門沒有關，被告乙○○有叫告訴人，告訴
      人在屋裡二樓回應叫我們進去，被告乙○○沒有拿鐵鉤，
      伊有上去拿鐵鉤及一箱東西，告訴人說伊不可拿鐵鉤，伊
      就讓她拿回去云云（見本院卷第39頁)。
    (7)被告乙○○於本院時又辯稱：當天伊與甲○○各騎一部機
      車從那裡經過，甲○○告訴伊有一些東西放在二樓的開關
      錶箱裡面，伊在路口叫了三、四聲，又在門口叫了三、四
      聲，告訴人有回應，同意我們進去，我們上二樓時，看見
      三人，另二人是鄰居，就是洪釘銓，還有另外一位賣水果
      的，伊不知道他姓名，該二人看見我們進來後，就說要先
      離開，當時甲○○跟在伊後面上來，伊就很客氣的請告訴
      丁○○人將東西還給甲○○，告訴人丁○○說她已經請人
      整理好了，就用手比著要我們將東西拿走，伊跟本沒有拿
      鐵鉤，但有看見甲○○一手拿鐵鉤，一手拿紙箱下來，嗣
      我們與告訴人丁○○等一起下樓，伊到一樓之後，告訴人
      丁○○說你們要就自己帶回去，伊就再上樓去樓梯轉角將
      鞋櫃搬下來，伊去搬鞋櫃時，同時看到告訴人丁○○去搶
      甲○○手上之鐵鉤，伊就向甲○○說人家要的話，就還給
      人家，甲○○就放手還給告訴人丁○○，告訴人丁○○說
      要到他家借電話伊就在那邊等她，並與鄰居在講話，大約
      五分鐘警察就來了，警察來時鞋櫃放在伊機車上，警察叫
      伊將東西還給人家，伊就將鞋櫃還給告訴人丁○○，另一
      箱東西甲○○早就放在那裡了，至於鐵鉤告訴人丁○○亦
      早就拿回去了，伊與告訴人丁○○交談都沒有發生爭執，
      伊也不知道告訴人丁○○會去報警云云。
    (8)對照被告二人上開關於如何到達台南市○○街185巷12號
      之先後順序、證人丁○○是向被告何人表示同意讓被告2
      人取回鐵鉤、2箱物品及鞋櫃，上開鐵鉤有無還給告訴人
      等節之前後供述不一，已見瑕疵。更何況該二人係未經證
      人丁○○之同意，即逕行進內該屋，且係證人丁○○在2
      樓阻擋被告乙○○拿鐵鉤，二人並有相互拉扯鐵鉤之舉等
      情，業據證人丁○○及洪釘銓證述屬實，如前所述。故被
      告二人前揭辯解，應係事後臨訟飾卸之詞，委無可採。
（六）況於本院審理時，證人即警員丙○○亦證述：伊當時在附
      近查戶口，接到無線電通知，就過去了解，到達時告訴人
      丁○○說被告二人無故跑到她家拿東西，被告二人騎上機
      車準備離開，甲○○有拿一支鐵條之類東西及一個木箱子
      ，所以伊將他們二人攔下，並叫他們將東西拿下來，他們
      有將東西放回去等語（見本院卷第57、58頁)。是參之證
      人丙○○之上開證述，倘告訴人果係同意被告二人進入屋
      內拿東西，雙方並沒有爭執，則告訴人焉有報警處理。又
      上開鐵鉤及鞋櫃等物，如之前業已還給告訴人，則警員至
      現場後，又如何能要被告二人將上開東西還給告訴人？亦
      徵被告二人上開所辯，核與事證不符，難予採信。
（七）被告二人明知位於台南市○○街185巷12號房屋內之物品
      ，自92年11月12日點交予告訴人丁○○後，即非屬被告甲○○所有，任由告訴人丁○○處分。然渠等二人仍於同年
      月22日下午4時許，相偕至該處2樓，由被告乙○○在告訴
      人丁○○不同意之情況下，先行以強暴之方式，取走1支
      鐵鉤，被告甲○○明知上情，仍再將其他2箱物品連同該
      支鐵鉤拿走，被告乙○○最後並搬走1個鞋櫃離開。雖該
      二人在警員丙○○至現場，要該二人還返時，被告二人有
      將其中鐵鉤及鞋櫃還返予告訴人，但被告二人有犯妨害丁○○行使處分權之犯意聯絡及行為分擔至明。
（八）被告二人前揭辯解均不足取。本件事證明確，彼等上開犯
      行，足以認定。
五、核被告二人所為，均係犯刑法第三百零四條第一項之以強暴
    妨害人行使權利罪，其二人有犯意聯絡，行為分，均為共
    同正犯。又起訴意旨雖認為被告乙○○有持鐵鉤作勢要打證
    人丁○○之行為部分；惟查：證人洪釘銓於偵訊及原審審理
    時均證稱：「（有無看到1人拿鐵鉤作勢要打寶月？）沒有
    。」；「（當時2樓客廳的位置沒有2坪大，我（即被告乙○○）有無與他證人丁○○拉扯，並拿鐵鉤作勢打他證人丁○○？）拉扯是有。拿鐵鉤作勢之情形，應該沒有。」等語在
    卷（見他字卷第66頁；原審卷第57頁），且除告訴人即證人
    丁○○之指訴外，復查無其他證據足資證明上情屬實，則告
    訴人丁○○此部分指訴究否與事實相符，尚非無疑。自難僅
    憑告訴人唯一指訴即遽為不利被告之認定，附此敘明。
六、原審因而適用刑法第28條、第304條第1項、第41條第1項前
    段，罰金罰鍰提高標準條例第1條前段、第2條之規定，並審
　　酌被告二人之品行、犯罪之動機、目的、手段、所生危害、
  　參與犯罪之程度及被告甲○○犯後態度尚佳，已有悔意、於
    原審時並當庭向告訴人請求原諒（見原審卷第86頁)，被告
    乙○○犯後態度非佳，未見悔意等一切情狀，分別量處被告
    甲○○拘役三十日，被告乙○○有期徒刑三月，均諭知易科
    罰金之折算標準，本院核原判決之認事用法及量刑，尚無不
    合，被告上訴意旨，否認犯罪，指摘原判決不當，非有理由
    ，應予駁回。
七、起訴意旨另略以：被告甲○○及乙○○二人於92年11月22日
    下午4時許，未取得告訴人丁○○之同意，即無故侵入丁○○位於台南市○○街185巷12號住處，因認被告二人涉犯刑
    法第306條第1項無故侵入住宅罪嫌。（一）按告訴乃論之罪
    ，告訴人於第一審辯論終結前，得撤回其告訴；又告訴乃論
    之罪經撤回者，應諭知不受理之判決。刑事訴訟法第238條
    第1項及第303條第3款分別定有明文。（二）查本件告訴人
    丁○○告訴被告二人於92年11月22日下午4時許，未取得其
    之同意，即無故侵入其位於台南市○○街185巷12號住處之
    行為，公訴人認係觸犯刑法第306條第1項之無故侵入住宅罪
    ，依同法第308條第1項之規定，係告訴乃論之罪。茲經告訴
    人丁○○於原審審理時當庭表示願意撤回告訴，此有原審法
    院94年4月12日審理筆錄可稽（見原審卷第51頁）。而公訴
    人又認為被告二人所涉無故侵入住宅罪部分，與前揭論罪科
    刑之部分有方法、結果之牽連關係，為裁判上一罪，則揆諸
    上開說明，原審為被告二人被訴無故侵入住宅部分爰不另為
    不受理之諭知，亦核無不合，併此明。
八、又被告甲○○並無犯罪前科，有台灣高等法院被告全國前案
    紀錄表一份可按，因欠慮始觸犯刑章，此次經此偵審程序之
    教訓，當知警惕，信無再犯之虞，且本院以為顧及與告訴人
    雙方嗣後來往之互動關係，期朝正面之發展，及刑罰之積極
    目的，在預防犯人之再犯，是本院認被告甲○○所宣告之刑
    以暫不執行為適當，併宣告被告甲○○緩刑三年，以啟自新
    。至被告乙○○，則曾於八十年間犯妨害公務罪行，經原審
    法院判處有期徒刑四月，如易科罰金，以三十元折算一日在
    案，並於八十年九月廿六日即執行完畢，亦有台灣高等法院
    被告全國前案紀錄表一份可按，其有犯罪前科，且事後飭詞
    卸責，毫無悔意，亦未曾向告訴人表示歉意，本院斟酌再三
    ，認其犯行衡諸比例、公平原則，不宜宣告緩刑，亦併此說
    明。
據上論斷，應依刑事訴訟法第368條，刑法第74條第1款，判決如
主文。
本案經檢察官劉欽銘到庭執行職務。
中　　華　　民　　國　　94　　年　　8 　　月　　11　　日
                  刑事第一庭    審判長法　官  黃崑宗
                                      法　官  蔡長林
                                      法　官  田平安
以上正本證明與原本無異。
不得上訴。
　　　　　　　　　　　　　　　　　　　書記官  劉岳文
中　　華　　民　　國　　94　　年　　8 　　月　　12　　日
附錄：本判決論罪科
刑法第304條第1項：
以強暴、脅迫使人行無義務之事或妨害人行使權利者，處3年以
下有期徒刑、拘役或300元以下罰金。
